【裁判字號】    97,訴,1626
【裁判日期】    971224
【裁判案由】    違反槍砲彈藥刀械管制條例
【裁判全文】
臺灣高雄地方法院刑事判決              97年度訴字第1626號
公  訴  人  臺灣高雄地方法院檢察署檢察官
被      告  甲○○
選任辯護人  鄭國安律師
上列被告因違反槍砲彈藥刀械管制條例案件，經檢察官提起公訴
（96年度偵字第23847 號、第25756號），本院判決如下：
    主  文
甲○○未經許可，持有可發射子彈具有殺傷力之改造手槍，處有
期徒刑肆年，併科罰金新臺幣捌萬元，罰金如易服勞役，以新臺
幣壹仟元折算壹日。扣案之仿SIG SAUER 廠P220型半自動改造手
槍壹枝（槍枝管制編號：0000000000號）沒收之。
    事  實
一、甲○○前因擄人勒贖、槍砲等案件，經法院判處應執行有期
    徒刑15年6 月確定，於民國84年6 月9 日入監執行後，於90
    年10月17日縮短刑期假釋出監（假釋期滿日期98年5 月2 日
    ，不構成累犯），明知具殺傷力之槍砲、子彈係槍砲彈藥刀
    械管制條例公告列管之物品，非經主管機關許可不得持有，
    竟仍於92年間某日，在台南地區，以約新臺幣（下同）十餘
    萬元之代價，向姓名、年籍均不詳，綽號「福哥」之成年男
    子購買均可發射子彈、具殺傷力之仿SIG SAUER 廠P220型半
    自動改造手槍1 支（槍枝管制編號：0000000000）、具殺傷
    力之制式子彈24顆（扣案25顆，均口徑9.0mm ，其中1 顆無
    殺傷力）、以及由金屬彈殼組裝金屬彈頭具有殺傷力之改造
    子彈131 顆（含不具殺傷力之子彈共計153 顆【起訴書誤繕
    為148 顆】，僅131 顆具殺傷力、另22顆無殺傷力，詳參理
    由之說明）而非法持有之。嗣於96年8 月24日下午5 時45分
    許，在高雄市○○區○○路198 號11樓之1 ，因另涉毒品案
    件為警拘捕，當場在甲○○身上查扣子彈4 顆，及在該處所
    客廳天花板查扣上開改造手槍1 支，在該處電視櫃抽屜內查
    扣子彈30顆，並隨即於同日20時20分許，循線在高雄市○○
    區○○街53號6 樓之3 客廳抽屜內查扣子彈144 顆，始悉上
    情。
二、案經行政院海巡署南部地區巡防局移送臺灣高雄地方法院檢
    察署檢察官偵查起訴。
    理  由
壹、證據能力部分：
一、按被告以外之人於審判外之陳述，雖不符前4 條之規定，而
    經當事人於審判程序同意作為證據，法院審酌該言詞陳述或
    書面陳述作成時之情況，認為適當者，亦得為證據。當事人
    、代理人或辯護人於法院調查證據時，知有第159 條第1 項
    不得為證據之情形，而未於言詞辯論終結前聲明異議，視為
    有前項之同意刑事訴訟法第159 條之5 定有明文。
二、查本案卷附搜索、扣押筆錄及扣押物品目錄表均屬員警於職
    務上所製作之紀錄文書，依刑事訴訟法第159 條之4 第1 款
    規定，得為證據。
四、本件經搜索而在高雄市○○區○○路198 號11樓之1 （下稱
    被告租屋處）客廳天花板查扣起訴事實所載之改造手槍1 支
    、電視櫃抽屜內查扣子彈30顆等違禁物：
  (一)按搜索應用搜索票，刑事訴訟法第128 條第1 項定有明文；
    又同法第131 條第1 項規定：「有左列情形之一者，檢察官
    、檢察事務官、司法警察官或司法警察，雖無搜索票，得逕
    行搜索住宅或其他處所：一、因逮捕被告、犯罪嫌疑人或執
    行拘提、羈押，有事實足認被告或犯罪嫌疑人確實在內者。
    二、因追躡現行犯或逮捕脫逃人，有事實足認現行犯或脫逃
    人確實在內者。三、有明顯事實足信為有人在內犯罪而情形
    急迫者。」第2 項規定：「檢察官於偵查中確有相當理由認
    為情況急迫，非迅速搜索，二十四小時內證據有偽造、變造
    、湮滅或隱匿之虞者，得逕行搜索，或指揮檢察事務官、司
    法警察官或司法警察執行搜索，並層報檢察長。」，即學理
    上所稱之「逕行搜索」；而同條第3 項、第4 項復規定：「
    前二項搜索，由檢察官為之者，應於實施後三日內陳報該管
    法院；由檢察事務官、司法警察官或司法警察為之者，應於
    執行後三日內報告該管檢察署檢察官及法院。法院認為不應
    准許者，應於五日內撤銷之。第1 項、第2 項之搜索執行後
    未陳報該管法院或經法院撤銷者，審判時法院得宣告所扣得
    之物，不得作為證據。」；再刑事訴訟，係以確定國家具體
    之刑罰權為目的，為保全證據並確保刑罰之執行，於訴訟程
    序之進行，固有許實施強制處分之必要，惟強制處分之搜索
    、扣押，足以侵害個人之隱私權及財產權，若為達訴追之目
    的而漫無限制，許其不擇手段為之，於人權之保障，自有未
    周。故基於維持正當法律程序、司法純潔性及抑止違法偵查
    之原則，實施刑事訴訟程序之公務員不得任意違背法定程序
    實施搜索、扣押；至於違法搜索、扣押所取得之證據，若不
    分情節，一概以程序違法為由，否定其證據能力，從究明事
    實真相之角度而言，難謂適當，且若僅因程序上之瑕疵，致
    使許多與事實相符之證據，無例外地被排除而不用，例如案
    情重大，然違背法定程序之情節輕微，若遽捨棄該證據不用
    ，被告可能逍遙法外，此與國民感情相悖，難為社會所接受
    ，自有害於審判之公平正義。因此，對於違法搜索、扣押所
    取得之證據，除法律另有規定外，為兼顧程序正義及發現實
    體真實，應由法院於個案審理中，就個人基本人權之保障及
    公共利益之均衡維護，依比例原則及法益權衡原則，予以客
    觀之判斷，亦即宜就(一)違背法定程序之程度。(二)違背法定程
    序時之主觀意圖（即實施搜索、扣押之公務員是否明知違法
    並故意為之）。(三)違背法定程序時之狀況（即程序之違反是
    否有緊急或不得已之情形）。(四)侵害犯罪嫌疑人或被告權益
    之種類及輕重。(五)犯罪所生之危險或實害。(六)禁止使用證據
    對於預防將來違法取得證據之效果。(七)偵審人員如依法定程
    序，有無發現該證據之必然性。(八)證據取得之違法對被告訴
    訟上防禦不利益之程度等情狀予以審酌，以決定應否賦予證
    據能力亦有93年臺上字第664 號判例要旨參照。故檢察官依
    刑事訴訟法第131 條「逕行搜索」所為之搜索、扣押程序，
    如不符法律規定，除另符合「自願性同意搜索」、「附帶搜
    索」等規定外，即難謂搜索程序合法。此時，該違反法定程
    序所取得之證據，是否具有證據能力，自得由法院依個案具
    體情節，佐以人權保障及公共利益之均衡維護加以審認。
  (二)經查，本案係由臺灣高雄地方法院檢察署（下稱高雄地檢署
    ）檢察官指揮行政院海岸巡防總局南部地區巡防局高雄市機
    動查緝隊，於偵辦本件被告即受搜索人另涉違反毒品危害條
    例案件進行上線監聽時，於搜索當日得知被告於當天下午某
    時欲進行毒品交易，而於當日下午4 時前往被告位於被告租
    屋處，甫至現場，即發現被告正駕車欲離開租屋處，足認情
    況已屬急迫，且非迅速搜索，24小時內證據有偽造、變造、
    湮滅或隱匿之虞，而有保全證據之必要，遂發動逕行搜索，
    並在被告車上、身體上扣得毒品、現金、子彈，復至被告租
    屋處扣得第一級毒品海洛因及電子磅秤、槍枝、子彈等物，
    惟於事後向本院陳報時，因陳報主體違誤而遭駁回，事後即
    未再陳報等情，有高雄地檢署97年度蒞字第19153 號檢察官
    補充理由書、本院96年度急搜字第29號裁定、本次搜索、扣
    押筆錄、扣押物品目錄表、現場相片多紙、通訊監察書及監
    聽譯文等在卷可考（見本院97年度審訴字第3495號卷【下稱
    院一卷】第56頁、第61頁、警一卷第19頁至第33頁、警二卷
    第32頁至第34頁），是本件實施逕行搜索當天始得知被告將
    進行毒品交易，員警到達現場時適逢被告正欲駕車離開，經
    員警及檢察官依當時情形判斷可能係前往進行毒品交易，即
    有相當理由可認情況急迫，有搜索之必要，而對被告之車輛
    、身體實施搜索及扣押，扣得毒品2 小包、現金，並意外查
    獲被告另涉違反槍砲彈藥刀械管制條例案件之證物即子彈4
    顆；至此，檢警人員雖亦有相當理由足認被告之租屋處，有
    極大可能藏放所查獲子彈配用之槍枝，惟此時既已在被告身
    上查獲毒品及子彈之違禁物，自可對被告進行扣押及拘束其
    人身自由等強制處分，被告之身體既已在檢警人員之掌握中
    ，並無相關事證可認被告有何於24小時內得湮滅、隱匿或偽
    造、變造、證據之可能，是就被告租屋處所實施之逕行搜索
    ，並無急迫性可言，自與刑事訴訟法第131 條第2 項之要件
    不符，復本件搜索完畢後並未依法完成陳報程序（雖曾為陳
    報，然因陳報程序有誤而遭駁回，即與未為陳報無異），均
    與刑事訴訟法第131 條第3 項之規定不符，自非合法。揆諸
    前開規定、判例意旨及說明，應由本院依比例原則及法益均
    衡原則加以權衡，審酌該搜索程序所取得之證據，得否作為
    本案之認定依據。
  (三)本院參酌本件「逕行搜索」之發動，就被告之身體及車輛部
    分，具有相當理由、符合急迫性及必要性；就被告之租屋處
    所實施之搜索，因欠缺急迫性而與法有違，然查本件被告遭
    查獲之處係在被告租屋處樓下，被告甫自租屋處外出，並已
    查獲違禁品，檢警雖已掌握被告確有相關販毒事證，然在其
    車輛、身體扣得子彈及少量毒品後，且被告租屋處就在樓上
    ，依當時情形有極大可能如延續前揭搜索行動、立即進入被
    告租屋處，應可查獲相當數量之違禁物，是尚難認員警主觀
    上具有違法搜索之意圖；再觀之本次搜索（含對被告之身體
    、車輛、租屋處），僅製作1 份搜索扣押筆錄，於96年8 月
    24 日 下午4 時40分開始、同日17時45分結束，搜畢後，緊
    接著又於同日18時35分起至20時20分止，至被告位於高雄市
    三民區○○街住處再次實施搜索（見警一第19頁、第34頁搜
    索扣押筆錄），此次雖亦屬無票搜索，惟係經被告同意，且
    被告及辯護人就此亦不爭執（見本院一第70頁、本院97年度
    訴字第1626號卷【下稱本院二卷】第42頁），檢警人員主觀
    上認為在被告租屋處之搜索係對被告之身體、車輛之一個整
    體之搜索行為，而榮安街處，則係另一搜索行為，益證檢警
    人員並無違法之主觀意圖；且檢警人員並於搜索後3 日內向
    法院陳報，惟因主體不符規定而遭駁回，又於駁回後，因已
    逾法條所規定之3 日內陳報期限，而無法再行陳報，益證其
    違背程序之主觀上並無故意，且所違反之情節尚屬輕微；復
    員警執行上開搜索程序所蒐集者，為非供述性證據，並未改
    變證物之型態而影響其可信性，且扣案之具殺傷力之槍、彈
    及毒品等違禁物數量、種類非少，對社會治安之危害性不低
    ，相較於執行搜索時，均無他人在場，且均為被告之住居處
    ，對被告之隱私、居家安寧等法益所受侵害情節，應認本件
    違法搜索所侵害之個人法益與所欲維護之社會法益間相權衡
    結果，並未違反比例原則；況本件檢警人員違反之情節並無
    違法之主觀意圖，情節亦屬輕微，如禁止其使用對於預防將
    來檢警人員違法取得證據之效果有限，且對於社會上氾濫之
    槍枝、毒品等戕害國民健康及社會治安之犯罪，有一定之嚇
    阻效果；復在被告租屋處搜索雖欠缺急迫之情形，檢警人員
    仍可於拘束被告之人身自由後，經由向法院聲請搜索票之方
    式而扣得，對於被告於本件違反槍砲彈藥刀械管制條例持有
    槍枝、子彈罪名之訴訟上防禦不利益之程度亦屬輕微，是本
    院斟酌人權保障及公共利益之均衡維護，認搜索所得如附表
    二所示之槍枝、子彈等，均具證據能力。
三、又卷附內政部警政署刑事警察局96年10月17日刑鑑字第0960
    142978號槍彈鑑定書1 份、海巡署高雄機動查緝隊扣押物品
    目錄表、高雄縣政府警察局槍枝初步檢視報告表等，係屬被
    告以外之人於審判外之陳述，被告及辯護人均同意列入證據
    方法（見本院一卷第70頁、本院二卷第37頁），本院並審酌
    上開書面陳述均係刑事鑑識人員本於其所受槍彈鑑定之專業
    訓練，依其觀察、檢視本件扣案槍、彈、配件後所得結果，
    而為記載，其陳述之信憑性已獲相當程度之擔保，認為適當
    ，得為證據。
貳、實體部分：
一、訊據被告甲○○固坦承持有槍、彈等事實，惟辯稱：並不知
    道有殺傷力等語。辯護人則以：扣得槍枝內並無彈匣或子彈
    ，事實上不會對社會治安造成危害性，且被告無專業能力，
    亦未曾試射，無法得知槍枝是否具殺傷力，請求為無罪諭知
    等語為被告辯護。
二、惟查：
  (一)上揭持有改造手槍、子彈等事實，業據被告甲○○於警詢及
    偵審中坦承不諱，且前開槍枝、子彈經送請內政部警政署刑
    事警察局鑑定，有該局96年10月17日刑鑑字第0960136906號
    槍彈鑑定書、相片18紙、97年9 月22日刑鑑字第0970136013
    號函在卷足憑（見偵一卷第62頁至第67頁、本院一卷第51頁
    ），經驗出該前開槍枝係仿SIG SAUER 廠P220型半自動手槍
    製造之槍枝，換裝土造金屬槍管而成之改造手槍（槍枝管制
    編號：0000000000），擊發功能正常，可供擊發適用子彈使
    用，認具殺傷力；至口徑9.0mm 制式子彈計25顆，均可擊發
    ，認具殺傷力【見前開鑑定書鑑定結果二、（三），函文說
    明二、（三）之說明】；其餘153 顆均非制式子彈，其中由
    金屬彈殼組合直徑7.9 ±0.5mm 金屬彈頭而成者共計99顆，
    均經擊發後，其中93顆可擊發，認具殺傷力，另6 顆無法擊
    發，認不具殺傷力【見前開鑑定書鑑定結果二、（一）、（
    六），函文說明二、（一）、（六）之說明】；由金屬彈殼
    組合直徑9.0 ±0.5mm 金屬彈頭而成者共計30顆，均經擊發
    後，其中20顆可擊發，認具殺傷力，另10顆無法擊發，認不
    具殺傷力【見前開鑑定書鑑定結果二、（二），函文說明二
    、（二）之說明】；由金屬彈殼組合直徑8.9 ±0.5mm 金屬
    彈頭而成者共計18顆，均經擊發後，其中14顆可擊發，認具
    殺傷力，另4 顆無法擊發，認不具殺傷力【見前開鑑定書鑑
    定結果二、（四），函文說明二、（四）之說明】；由金屬
    彈殼組合直徑8.8 ±0.5mm 金屬彈頭而成者共計6 顆，均經
    擊發後，其中4 顆可擊發，認具殺傷力，另2 顆無法擊發，
    認不具殺傷力【見前開鑑定書鑑定結果二、（五）、（七）
    ，函文說明二、（五）、（七）之說明】，此外，復有海巡
    署高雄機動查緝隊扣押物品目錄表、現場照片、高雄縣政府
    警察局槍枝初步檢視報告表、高雄地檢署扣押物品清單等在
    卷足憑（見警一卷第19頁至第40頁、第52頁至第53頁、第57
    頁至第58頁），及扣案子彈、槍枝等可佐。是本件被告所持
    有之槍枝、178 顆中之155 顆子彈均具有殺傷力，應可認定
    。
  (二)又被告前曾於75年起至82年間，因長達約7 年期間持有4 枝
    手槍及子彈，經本院判處有期徒刑1 年2 月確定，有其臺灣
    高等法院被告前案紀錄表、本院83年度訴字第3766號判決在
    卷可稽（見本院二卷第22頁至第26頁），是足認其對於槍枝
    之認識及違法意識應超越一般通常之人，堪以認定；又本件
    查獲之槍枝係藏放在燈罩上方之天花板內，非經拆下燈罩則
    無法尋得槍枝，業經證人即執行本件之搜索之分隊長黃聰生
    證述明確（見本院二卷第38頁至第39頁），是被告在前開對
    槍枝已超越常人之認知下，竟仍不問槍枝是否有殺傷力而持
    有之，復將之藏放在非經一番工程無法取得之天花板之上，
    顯與常情有違；復參被告於警詢中供稱：係以十餘萬元所購
    得等語（見警一卷第12頁），於本院審理中陳稱：只是單純
    持有、防身用的，沒有發射過等語（見本院二卷第44頁），
    則若非扣案槍枝具有殺傷力，被告何以願意以十多萬元之代
    價購入，並作為「防身」之用？益證被告主觀上對於槍枝具
    有殺傷力非但有所認識，並認知到該槍枝係違禁物品，為躲
    避查緝而用盡心計藏放在隱密之天花板上，至為明確。本案
    罪證明確，被告犯行洵堪認定，應予論罪科刑。
三、又辯護人雖以：扣案槍枝並無彈匣，不會對社會造成危害等
    語為被告辯護，然查該槍枝雖無彈匣，然業據證人即查獲本
    件槍枝之分隊長黃聰生結證稱：雖無彈匣，一般槍枝仍可單
    發擊發，少數槍枝是要用彈匣保險的，無彈匣就不能擊發等
    語（見本院二卷第39頁），再查本件送請內政部刑事警察局
    進行鑑定時，亦無彈匣可供送驗，然經鑑定結果，該槍擊發
    功能正常、具有殺傷力，並未因無彈匣而受影響等情，有上
    開之槍彈鑑定報告為證，是被告所持有之槍枝雖無彈匣，仍
    可擊發子彈，足以對社會造成危害，自堪認定。是本件扣案
    之仿SIG SAUER 廠P220型半自動手槍製造之槍枝，換裝土造
    金屬槍管而成之改造手槍1 枝，為槍砲彈藥刀械管制條例第
    4 條第1 項第1 款之手槍無訛；而口徑9mm 制式子彈10顆，
    為槍砲彈藥刀械管制條例第4條 第1 項第2 款供前揭改造手
    槍所使用之之子彈。
四、核被告甲○○所為，係犯槍砲彈藥刀械管制條例第8 條第4
    項未經許可持有改造槍枝罪及第12條第4 項之未經許可持有
    子彈罪。被告以1 行為持有上開具有殺傷力之制式子彈24顆
    、土造子彈131 顆，因上開子彈均屬槍砲彈藥刀械管制條例
    第12條第4 項規定所處罰之子彈，是被告所為僅侵害該規定
    所保護之單一社會法益，僅犯單一之未經許可持有子彈罪。
    又被告同時持有上開仿SIG SAUER 廠P220型改造手槍及子彈
    ，係以1 行為觸犯構成要件相異之2 罪名，為想像競合犯，
    應依刑法第55條規定，從一重論以未經許可，持有可發射子
    彈具有殺傷力之改造手槍罪。又未經許可持有手槍及子彈，
    其持有之繼續，為行為之繼續，亦即一經持有手槍，罪已成
    立，但其完結須繼續至持有行為終了時為止，為實質上一罪
    。其間法律縱有變更，然其行為既繼續實施至新法施行以後
    ，即與犯罪後法律有變更之情形不同，不生新舊法比較適用
    之問題，最高法院95年度臺上字第2250號判決意旨參照。是
    本件被告於92年間持有上開改造手槍1 枝及子彈155 顆，其
    行為雖於持有後即完成，惟其後之持有行為繼續至本案96年
    8 月24 日 查獲時，亦即95年7 月1 日刑法修正施行後方為
    行為終了，揆諸上開說明，自無新舊法比較之問題，附此敘
    明。
五、爰審酌被告非法持有改造手槍及子彈，對於他人之身體、生
    命及社會治安、社會秩序造成潛在之危險與不安，且被告雖
    僅持有1 把改造手槍惟所持有之子彈高達155 顆（含不具殺
    傷力者則高達178 顆），數量非少，復於犯後否認犯行，顯
    無悔意，及參酌被告前曾犯擄人勒贖、違反槍砲彈藥刀械管
    制條例等案件，目前仍在假釋中，有其本院院內索引卡紀錄
    表報表、臺灣高等法院被告前案紀錄表各1 份在卷可按（見
    本院卷第4 頁至第5 頁），且本案查獲時，並同時扣得數量
    及種類均不少之各級毒品，顯見其素行非佳，亦毫無改過之
    心，惟念並無證據可證明被告有持上開改造手槍用以犯罪或
    有何其他不當行為，並綜合考量其係高中肄業、職業商、家
    境小康（見警卷教育程度、職業及家庭經濟狀況欄），以及
    尚未發生危害等一切情狀，量處如主文所示之刑，並諭知併
    科罰金及其易服勞役之折算標準均如主文所示。又扣案之仿
    SIG SAUER 廠P220型改造槍枝係屬違禁物，已如前述，應併
    依刑法第38條第1 項第1 款之規定併宣告沒收之。至於扣案
    之全部子彈，因送驗時均經試射完畢，其結構已不完整，非
    屬違禁物，自不另予宣告沒收。
六、此外，本件起訴事實所載被告所持有之178 柯子彈中，有23
    顆經鑑驗結果，並無殺傷力，亦有前揭槍彈鑑定書可稽，惟
    此部分係與前開具殺傷力之槍枝、子彈係屬同一持有行為，
    爰不另為無罪之諭知，附此敘明。
據上論斷，應依刑事訴訟法第299 條第1 項前段、槍砲彈藥刀械
管制條例第8 條第4 項、第12條第4 項、刑法第11條前段、第55
條、第42條第3 項、第38條第1 項第1 款，刑法施行法第1 條之
1 ，判決如主文。
本案經檢察官程明慧到庭執行職務。
中    華    民    國    97    年    12    月    24    日
              刑事第二庭  審判長法  官  簡志瑩
                                法  官  王參和
                                法  官  呂明燕
如不服本判決應於收受判決後10日內向本院提出上訴書狀，並應
敘述具體理由。其未敘述上訴理由者，應於上訴期間屆滿後20日
內向本院補提理由書(均須按他造當事人之人數附繕本)「切勿逕
送上級法院」。
中    華    民    國    97    年    12    月    25    日
                                書記官  陳瓊芳
附錄本案論罪科刑法條全文
槍砲彈藥刀械管制條例第8條
未經許可，製造、販賣或運輸鋼筆槍、瓦斯槍、麻醉槍、獵槍、
空氣槍或第4 條第1 項第1 款所定其他可發射金屬或子彈具有殺
傷力之各式槍砲者，處無期徒刑或5 年以上有期徒刑，併科新臺
幣1 千萬元以下罰金。
未經許可，轉讓、出租或出借前項所列槍枝者，處5年以上有期
徒刑，併科新臺幣1千萬元以下罰金。
意圖供自己或他人犯罪之用，而犯前二項之罪者，處無期徒刑或
7 年以上有期徒刑，併科新臺幣1 千萬元以下罰金。
未經許可，持有、寄藏或意圖販賣而陳列第1 項所列槍枝者，處
3 年以上10年以下有期徒刑，併科新臺幣700 萬元以下罰金。
第 1 項至第 3 項之未遂犯罰之。
槍砲彈藥刀械管制條例第12條
未經許可，製造、販賣或運輸子彈者，處1 年以上7 年以下有期
徒刑，併科新台幣500 萬元以下罰金。
未經許可，轉讓、出租或出借子彈者，處6 月以上5 年以下有期
徒刑，併科新台幣300 萬元以下罰金。
意圖供自己或他人犯罪之用，而犯前二項之罪者，處3 年以上10
年以下有期徒刑，併科新台幣700 萬元以下罰金。
未經許可，持有、寄藏或意圖販賣而陳列子彈者，處5 年以下有
期徒刑，併科新台幣300 萬元以下罰金。
第 1 項至第 3 項之未遂犯罰之。


司法院資訊處製作；財團法人民間司法改革基金會備份。
